<!DOCTYPE html PUBLIC "-//W3C//DTD XHTML 1.0 Transitional//EN" "http://www.w3.org/TR/xhtml1/DTD/xhtml1-transitional.dtd">
<html xmlns="http://www.w3.org/1999/xhtml">
<head>
	<meta http-equiv="Content-Type" content="text/html; charset=iso-8859-1" />
	<title>Ymmärrä suomea</title>
	<style type="text/css" media="all">@import "css/styles.css";</style>
	<script type="text/javascript" src="swfobject.js"></script>
</head>
<body class="font-medium">
	<div id="main-wrapper">
		<div id="topbar"></div>
		<div id="main-menu">
			<table cellspacing="0" cellpadding="0" border="0" class="add-links"><tr>
				<td class="item"><img class="raquo" src="i/raquo.gif" alt="" height="7" width="4" /><a href="/ymmarra/index.php?moduli=sanakirja">Sanakirja</a></td>
				<td class="item"><img class="raquo" src="i/raquo.gif" alt="" height="7" width="4" /><a href="/ymmarra/index.php?moduli=verbit">Verbiluettelo</a></td>
				<td class="item"><img class="raquo" src="i/raquo.gif" alt="" height="7" width="4" /><a href="/ymmarra/index.php?moduli=kielioppi">Kielioppi</a></td>
			</tr></table>
			<table cellspacing="0" cellpadding="0" border="0"><tr>
				<td class="item"><img class="raquo" src="i/raquo.gif" alt="" height="7" width="4" /><a href="/ymmarra/index.php">Etusivu</a></td>
				<td class="item"><img class="raquo" src="i/raquo.gif" alt="" height="7" width="4" /><a href="/ymmarra/index.php?moduli=tekstit">Lukutekstit</a></td>
			</tr></table>
		</div>
		<div id="content">
			<table cellspacing="0" cellpadding="0" border="0" id="content-wrapper"><tr>
				<td>
					<div id="left-menu">
												<div class="header-verb"><span>Verbit</span></div>
						<div class="menu">
								<div class="init"><a href="/ymmarra/index.php?moduli=verbit&kirjain=a">A</a></div>
								<div class="init"><a href="/ymmarra/index.php?moduli=verbit&kirjain=e">E</a></div>
								<div class="init"><a href="/ymmarra/index.php?moduli=verbit&kirjain=h">H</a></div>
								<div class="init"><a href="/ymmarra/index.php?moduli=verbit&kirjain=i">I</a></div>
								<div class="init"><a href="/ymmarra/index.php?moduli=verbit&kirjain=j">J</a></div>
								<div class="init"><a href="/ymmarra/index.php?moduli=verbit&kirjain=k">K</a></div>
								<div class="init"><a href="/ymmarra/index.php?moduli=verbit&kirjain=l">L</a></div>
								<div class="init"><a href="/ymmarra/index.php?moduli=verbit&kirjain=m">M</a></div>
								<div class="init"><a href="/ymmarra/index.php?moduli=verbit&kirjain=n">N</a></div>
								<div class="init"><a href="/ymmarra/index.php?moduli=verbit&kirjain=o">O</a></div>
								<div class="init"><a href="/ymmarra/index.php?moduli=verbit&kirjain=p">P</a></div>
								<div class="init"><a href="/ymmarra/index.php?moduli=verbit&kirjain=r">R</a></div>
								<div class="init"><a href="/ymmarra/index.php?moduli=verbit&kirjain=s">S</a></div>
								<div class="init"><a href="/ymmarra/index.php?moduli=verbit&kirjain=t">T</a></div>
								<div class="init"><a href="/ymmarra/index.php?moduli=verbit&kirjain=u">U</a></div>
								<div class="init"><a href="/ymmarra/index.php?moduli=verbit&kirjain=v">V</a></div>
								<div class="init"><a href="/ymmarra/index.php?moduli=verbit&kirjain=y">Y</a></div>
								<div class="init"><a href="/ymmarra/index.php?moduli=verbit&kirjain=Ä">Ä</a></div>
						</div>					</div>
				</td>
				<td>
					<div id="main-content">
						<div id="path">
							<a href=".">Etusivu</a> &gt; <a href="/ymmarra/index.php?moduli=verbit&kirjain=O">O</a>						</div>
													<h1>OHJATA</h1>
						<table cellspacing="0" cellpadding="0" border="0">
							<tr>
								<td colspan="2" style="padding-bottom:10px;"><strong>Aktiivin indikatiivi</strong></td>
							</tr>
							<tr>
								<td><pre>PREESENS                   
minä      ohjaan           
sinä      ohjaat           
hän       ohjaa            
me        ohjaamme         
te        ohjaatte         
he        ohjaavat         

PASSIIVI
          ohjataan         

IMPERFEKTI                 
         ohjasin           
         ohjasit           
         ohjasi            
         ohjasimme         
         ohjasitte         
         ohjasivat         

PASSIIVI
         ohjattiin         

PERFEKTI
olen     ohjannut          
olet     ohjannut          
on       ohjannut          
olemme   ohjanneet         
olette   ohjanneet         
ovat     ohjanneet         

PASSIIVI
on       ohjattu           

PLUSKVAMPERFEKTI
olin     ohjannut          
olit     ohjannut          
oli      ohjannut          
olimme   ohjanneet         
olitte   ohjanneet         
olivat   ohjanneet         

PASSIIVI
oli      ohjattu           
</pre></td>
								<td>&nbsp;&nbsp;&nbsp;</td>
								<td><pre>   KIELTOMUOTO
   en        ohjaa
   et        ohjaa
   ei        ohjaa
   emme      ohjaa
   ette      ohjaa
   eivät     ohjaa


   ei        ohjata   

   
    en        ohjannut
    et        ohjannut
    ei        ohjannut
    emme      ohjanneet
    ette      ohjanneet
    eivät     ohjanneet


    ei        ohjattu  


   en      ole ohjannut
   et      ole ohjannut
   ei      ole ohjannut
   emme    ole ohjanneet
   ette    ole ohjanneet
   eivät   ole ohjanneet


   ei      ole ohjattu 


   en    ollut  ohjannut
   et    ollut  ohjannut
   ei    ollut  ohjannut
   emme  olleet ohjanneet
   ette  olleet ohjanneet
   eivät olleet ohjanneet


   ei    ollut  ohjattu
</pre></td>
							</tr>
						</table>
						<table cellspacing="0" cellpadding="0" border="0">
							<tr>
								<td colspan="2" style="padding-bottom:10px;"><strong>Aktiivin konditionaali</strong></td>
							</tr>
							<tr>
								<td><pre>PREESENS 
minä     ohjaisin          
sinä     ohjaisit          
hän      ohjaisi           
me       ohjaisimme        
te       ohjaisitte        
he       ohjaisivat        

PASSIIVI
         ohjattaisiin      

PERFEKTI
olisin   ohjannut          
olisit   ohjannut          
olisi    ohjannut          
olisimme ohjanneet         
olisitte ohjanneet         
olisivat ohjanneet         

PASSIIVI
olisi    ohjattu           
</pre></td>
								<td>&nbsp;&nbsp;&nbsp;</td>
								<td><pre> 
  en          ohjaisi
  et          ohjaisi
  ei          ohjaisi
  emme        ohjaisi
  ette        ohjaisi
  eivät       ohjaisi


  ei          ohjattaisi  


   en olisi    ohjannut
   et olisi    ohjannut
   ei olisi    ohjannut
   emme olisi  ohjanneet
   ette olisi  ohjanneet
   eivät olisi ohjanneet


   ei olisi    ohjattu
</pre></td>
							</tr>
						</table>
						<table cellspacing="0" cellpadding="0" border="0">
							<tr>
								<td colspan="2" style="padding-bottom:10px;"><strong>Aktiivin potentiaali</strong></td>
							</tr>
							<tr>
								<td><pre>PREESENS
minä     ohjannen          
sinä     ohjannet          
hän      ohjannee          
me       ohjannemme        
te       ohjannette        
he       ohjannevat        

PASSIIVI
         ohjattaneen       

PERFEKTI
lienen   ohjannut          
lienet   ohjannut          
lienee   ohjannut          
lienemme ohjanneet         
lienette ohjanneet         
lienevät ohjanneet         

PASSIIVI
lienee   ohjattu           
</pre></td>
								<td>&nbsp;&nbsp;&nbsp;</td>
								<td><pre> 
   en          ohjanne
   et          ohjanne
   ei          ohjanne
   emme        ohjanne
   ette        ohjanne
   eivät       ohjanne


   ei          ohjattane 


   en    liene ohjannut
   et    liene ohjannut
   ei    liene ohjannut
   emme  liene ohjanneet
   ette  liene ohjanneet
   eivät liene ohjanneet


   ei    liene ohjattu
</pre></td>
							</tr>
						</table>
						<table cellspacing="0" cellpadding="0" border="0">
							<tr>
								<td colspan="2" style="padding-bottom:10px;"><strong>Aktiivin imperatiivi</strong></td>
							</tr>
							<tr>
								<td><pre>PREESENS

(sinä)   ohjaa             
(hän)    ohjatkoon         
(me)     ohjatkaamme       
(te)     ohjatkaa          
(he)     ohjatkoot         

PASSIIVI
         ohjattakoon       

PERFEKTI

ole      ohjannut          
olkoon   ohjannut          
olkaamme ohjanneet         
olkaa    ohjanneet         
olkoot   ohjanneet         

PASSIIVI

olkoon   ohjattu           
</pre></td>
								<td>&nbsp;&nbsp;&nbsp;</td>
								<td><pre> 

   älä         ohjaa  
   älköön      ohjatko
   älkäämme    ohjatko
   älkää       ohjatko
   älkööt      ohjatko


   älköön      ohjattako  



   älä ole       ohjannut
   älköön olko   ohjannut
   älkäämme olko ohjanneet
   älkää olko    ohjanneet
   älkööt olko   ohjanneet



   älköön olko   ohjattu
</pre></td>
							</tr>
						</table>
						<table cellspacing="0" cellpadding="0" border="0">
							<tr>
								<td colspan="2" style="padding-bottom:10px;"><strong>Verbin nominaalimuodot</strong></td>
							</tr>
							<tr>
								<td><pre>I INFINITIIVI              

Lyhyempi muoto:            
         ohjata            

Pitempi muoto:             
         ohjatakseni       
         ohjataksesi
         ohjatakseen
         ohjataksemme
         ohjataksenne
         ohjatakseen

III  INFINITIIVI           

inessiivi    ohjaamassa    
elatiivi     ohjaamasta    
illatiivi    ohjaamaan     
adessiivi    ohjaamalla
abessiivi    ohjaamatta    
instruktiivi ohjaaman      
                           
Passiivi
instruktiivi ohjattaman    
                           
                           
</pre></td>
								<td>&nbsp;&nbsp;&nbsp;</td>
								<td><pre> II INFINITIIVI

 inessiivi    ohjatessa
 instruktiivi ohjaten

 Passiivi
 inessiivi    ohjattaessa  






   IV INFINITIIVI

  nominatiivi  ohjaaminen
  partitiivi   ohjaamista
  

  I PARTISIIPPI	
  aktiivi      ohjaava 
  passiivi     ohjattava  

  II PARTISIIPPI	
  aktiivi      ohjannut 
  passiivi     ohjattu
</pre></td>
							</tr>
						</table>

					</div>
				</td>
			</tr></table>		</div>
		<div id="footer"><a href="http://www.oph.fi/"><img src="i/oph_logo_ymmarrasuomea.gif" width="157" height="35" alt="OPH" /></a></div>
	</div>
</body>
</html>
